臺灣板橋地方法院刑事判決　　　　　　　　　　　　　九十三年度易字第七二九號
　　公　訴　人　臺灣板橋地方法院檢察署檢察官
　　被　　　告　阮氏貞丙○○.
　　　　　　　　范氏花丁○○.
　　　　　　　　黃氏屋甲○○.
　　　　　　　　黃氏蓉乙○○.
右列被告因竊盜案件，經檢察官提起公訴（九十三年度偵字第九○五○、九三七二號
），本院判決如左：
    主  文
阮氏貞、范氏花、黃氏屋、黃氏蓉連續結夥三人以上攜帶兇器竊盜，各處有期徒刑捌
月；並均於刑之執行完畢或赦免後，驅逐出境。扣案之剪刀壹支沒收。
    事  實
一、阮氏貞、范氏花、黃氏屋、黃氏蓉共同意圖為自己不法之所有，基於概括之犯意
    聯絡，於民國九十三年五月三十日上午十一時許至中午十二時許（起訴書誤載為
    上午十時許至十二時許），在臺北縣新莊市○○街宏泰市場內，趁該市場內人潮
    眾多擁擠之際，以推由阮氏貞下手，其餘三人則在旁相互包夾掩飾接應阮氏貞之
    方式結夥行竊，而先後由阮氏貞以：(一)持其所有之客觀上對於人之生命、身體、
    安全構成威脅之剪刀一支，將陳淑惠所有、藉塑膠吊繩扣附於背包外袋內之ＮＯ
    ＫＩＡ牌銀黑色行動電話之塑膠吊繩剪斷之方式，竊取前開行動電話一支得手；
    (二)徒手方式竊取呂美燕放置在隨身背包側面袋內之三星牌銀色行動電話一支得手
    。嗣於當日中午十二時許，阮氏貞等四人欲離開宏泰市場時，為尾隨監控之員警
    陳坤彬、潘文濱上前查獲，並在阮氏貞隨身綠色手提袋內查獲上開竊得之ＮＯＫ
    ＩＡ牌銀黑色行動電話、三星牌銀色行動電話各一支，並扣得前開剪刀一支。
二、案經臺北市政府警察局移送臺灣板橋地方法院檢察署檢察官偵查起訴。
    理  由
一、訊據被告阮氏貞固坦承於右揭時地竊取被害人陳淑惠、呂美燕之行動電話各一支
    之事實，惟辯稱：伊是自己偷的，偷了之後才認識其他三名被告，且伊沒有拿剪
    刀前斷吊繩，扣案之剪刀是伊用來剪頭髮、眉毛的云云。訊據被告范氏花、黃氏
    屋、黃氏蓉則矢口否認有何竊盜犯行，均辯稱：只是跟其他被告走在一起買東西
    云云。經查：
  (一)右揭竊盜犯罪事實業據被害人陳淑惠、呂美燕分別於警詢時指述綦詳，且有贓物
    認領保管單二件及上開行動電話之照片五張附卷可稽。而被告四人當時係以一起
    行動、相互包夾掩護之方式行竊等情，亦據證人即尾隨監控被告四人之臺北市政
    府警察局刑事警察大隊員警陳坤彬、潘文濱於偵查中證述明確。
  (二)被告黃氏蓉、黃氏屋於警詢時，均稱與其他三名被告並不認識，為警查獲前亦未
    曾與其他被告講過話云云，嗣於本院審理時則均改稱：在市場時才認識其他被告
    ，為警查獲當時只是跟其他被告走在一起買東西云云，先後供述不一。且查，被
    告黃氏蓉於警詢時稱：黃氏屋（甲○○○○ ○○○ ○○）身上的新臺幣一萬元，其中三千
    元是伊放在她那裡的云云，而被告黃氏屋就此則稱：三千元是黃氏蓉（乙○○○○ ○○
    ○ ○○○○○)的，‧‧‧我也不知道她為何這樣講，既然三千元是她的就給她云云，
    益見被告黃氏蓉與黃氏屋絕非甫認識之朋友而已，其二人所辯殊難採信。況且，
    被告阮氏貞於警詢時供稱：我們四人雖然是走在一起，但是偷竊時只有我一個人
    ，他們三人在旁邊不知道我偷竊云云，與其嗣於本院審理時所稱：是偷了之後才
    認識其他三名被告云云又不相同，在在足徵被告黃氏蓉、黃氏屋及范氏花前揭所
    辯無非畏罪卸責之詞，被告阮氏貞則故為迴護之詞，均不足取。
  (三)扣案之剪刀一支經檢察官勘驗結果，為黑柄、白刃，柄長五‧七公分、刃長四‧
    三公分，長約十公分；將剪刀張開，開口處內緣鋒刃長約三公分；將之以剪紙，
    滑順，鋒刃銳利，有臺灣板橋地方法院檢察署九十三年七月五日勘驗筆錄一件在
    卷可按，是該支剪刀客觀上足認對於人之生命、身體、安全構成威脅，應屬兇器
    無訛。而查，依卷附陳淑惠遭竊取之行動電話之照片，顯該支行動附連之塑膠吊
    繩僅殘餘一小部分，且切口平整，堪信被害人陳淑惠於警詢時指其發現行動電話
    失竊時該行動電話塑膠吊繩被剪斷，行動電話就失竊了等語，足可採信，而被告
    阮氏貞既為行竊之人，且為警查獲剪刀一支，足可認定被告阮氏貞乃是以該支剪
    刀將塑膠吊繩剪斷之方式行竊，是被告阮氏貞辯稱：伊沒有拿剪刀前斷吊繩，扣
    案之剪刀是伊用來剪頭髮、眉毛的云云，要不足採，綜上，本件事證明確，被告
    阮氏貞、范氏花、黃氏屋、黃氏蓉之犯行均堪以認定。
二、核被告所為，就竊取被害人陳淑惠之行動電話部分，均係犯刑法第三百二十一條
    第一項第三款、第四款之結夥三人以上攜帶兇器竊盜罪，就竊取被害人呂美燕之
    行動電話部分，均係犯刑法第三百二十一條第一項第四款之結夥三人以上竊盜罪
    。被告阮氏貞、范氏花、黃氏屋、黃氏蓉就上揭犯行，彼此間有犯意聯絡及行為
    分擔，均為共同正犯。又被告阮氏貞、范氏花、黃氏屋、黃氏蓉所犯結夥三人以
    上攜帶兇器竊盜，以及結夥三人以上竊盜犯行，時間緊接，所犯係基本構成要件
    相同之罪名，顯係基於概括犯意反覆為之，均應依連續犯之規定從重論以結夥三
    人以上攜帶兇器竊盜一罪，並依法加重其刑。爰分別審酌被告之素行狀況、犯罪
    動機、手段、目的、所生危害及犯罪後態度等一切情狀，各量處如主文所示之刑
    ，且本院認被告阮氏貞、范氏花、黃氏屋、黃氏蓉於刑之執行完畢或赦免後有予
    以驅逐出境之必要，爰均依刑法第九十五條規定諭知於刑之執行完畢或赦免後，
    驅逐出境。扣案之剪刀一支，為供竊盜犯罪所用之物，且屬被告阮氏貞所用之物
    ，此經其自承在卷，爰併均刑法第三十八條第一項第二款規定予以宣告沒收。
據上論斷，應依刑事訴訟法第二百九十九條第一項前段，刑法第二十八條、第五十六
條、第三百二十一條第一項第三款、第四款、第九十五條、第三十八條第一項第二款
，判決如主文。
本案經檢察官楊仲農到庭執行職務。
中　　　華　　　民　　　國　　九十三　　年　　　十　　　月　　 十二 　　日
                                  臺灣板橋地方法院刑事第十五庭
                                      審判長法  官  王  屏  夏
                                            法  官  陳  鴻  清
                                            法  官  戴  嘉  清
右正本證明與原本無異
如不服本判決應於送達後十日內向本院提出上訴狀
                                            書記官  許  千  士
中　　　華　　　民　　　國　　九十三　　年　　　十　　　月　　 十二 　　日
附錄本案論罪科刑法條全文：
刑法第三百二十一條
犯竊盜罪而有左列情形之一者，處六月以上五年以下有期徒刑：
一、於夜間侵入住宅或有人居住之建築物、船艦或隱匿其內而犯之者。
二、毀越門扇、牆垣或其他安全設備而犯之者。
三、攜帶兇器而犯之者。
四、結夥三人以上而犯之者。
五、乘火災、水災或其他災害之際而犯之者。
六、在車站或埠頭而犯之者。
前項之未遂犯罰之。
